【裁判字號】    94,訴,4233
【裁判日期】    950607
【裁判案由】    妨害風化
【裁判全文】
臺灣高雄地方法院刑事判決              94年度訴字第4233號
公  訴  人  臺灣高雄地方法院檢察署檢察官
被      告  戊○○
上列被告因妨害風化案件，經檢察官提起公訴（94年度偵字第
21154號），本院判決如下：
    主  文
戊○○意圖使女子與他人為猥褻之行為，而容留以營利為常業，
處有期徒刑壹年貳月。
    事  實
一、戊○○自民國94年8 月31日起，擔任高雄市○○區○○路
    359 號「薩滿都小吃部KTV 」（以下依營利事業登記名稱「
    薩滿都小吃部」為簡稱）之負責人，其基於意圖使已滿18
    歲之女子與男客從事猥褻行為，而媒介、容留以營利為常業
    之犯意，容留已滿18歲之越南籍女子丙○○○、范氏渥及阮
    氏玉蝶，在上址包廂內從事與男客坐檯聊天、喝酒、唱歌，
    如認客人為熟客，則該女子即以擲骰子之方式與男客玩樂，
    約定男客擲輸者，須支付小費新臺幣（下同）100 元，該女
    子擲輸者必須脫去身上衣物1 件，直至該等女子裸露上半身
    為止，為此等客觀上足以挑起他人性慾之猥褻行為，以達招
    攬顧客增加營收之目的。收費方式為包廂費每2 小時500 元
    ，小姐坐檯費每人每2 小時500 元。戊○○即藉此收入營生
    以為常業。嗣於94年9 月13日晚上9 時20分許，警方接獲檢
    舉後於94年9 月7 日喬裝顧客前往消費，由戊○○說明一般
    消費方式後，吩咐1 名不詳年籍姓名之女子引導進入上址2
    樓包廂內，並由丙○○○、范氏渥、阮氏玉蝶坐檯陪酒玩樂
    （該次未為猥褻之行為），嗣警方於同年月13日再次喬裝顧
    客前往消費查訪而進入上址2 樓包廂後，上開3 名越南女子
    亦進入該包廂內坐檯，且認喬裝之警員為第2 次至該處消費
    之客人，乃未生疑，遂由丙○○○主動提議以上開擲骰子之
    方式玩樂助興，旋因丙○○○擲輸骰子而脫去衣物，裸露上
    半身時，為警出示證件表明身分當場拍照查獲。
二、案經高雄市政府警察局三民第二分局報告臺灣高雄地方法院
    檢察署檢察官偵查起訴。
    理  由
一、本判決所引用據以認定被告戊○○上開犯罪事實之各項證據
    ，均於本院審理中詢問當事人並使其就證據能力之有無表示
    意見，當事人對其證據能力均不爭執，嗣本院於審判期日，
    復依各該證據不同之性質，依法定調查程序及法定調查方法
    ，以交互詰問、提示並告以要旨等方式逐一調查，並使當事
    人表示意見，本院亦查無法定證據取得禁止及證據使用禁止
    之情形，故認所引用各項證據資料，均具證據能力，合先敘
    明。
二、上揭被告所經營之「薩滿都小吃部」有女子坐檯脫衣陪酒之
    事實，業經證人即喬裝客人到該處消費之警員劉星辰、甲○○、庚○○到庭具結證述明確，並有現場查獲照片6 張在卷
    可稽，而被告為該小吃部之負責人一情，亦有高雄市稅捐稽
    徵處94年8 月31日高市稽機字第0940034011號函附卷足憑。
    被告於本院審理中雖坦承其為「薩滿都小吃部」之負責人，
    且於上開時、地為警查獲該小吃部店內確有越南女子脫衣陪
    酒之事實，惟矢口否認有何容留女子與他人為猥褻行為之犯
    行，辯稱：我經營「薩滿都小吃部」只有提供包廂及投幣式
    唱歌，我太太乙○○○是越南人，那3 名越南女子是來找我
    太太玩，我根本不認識那3 名越南女子，我也沒有向查緝人
    員說明消費方式，也沒有帶查緝人員到包廂，他們就自己到
    包廂，一般客人到店裡消費都會到櫃台換錢，自行到包廂投
    幣唱歌云云。經查：
（一）本件當場查獲坐檯陪酒之越南女子為丙○○○、范氏渥、
      阮氏玉蝶3 人，而關於查獲經過，己○○○○到庭證稱：
      「上級拿檢舉書給我說該店有脫衣陪酒，於是前往該店查
      訪，我當天有帶1 名替代役男及我的友人到該店，當時是
      由被告接待我們，被告很謹慎的問我：是否第1 次來？何
      人介紹？我就回答有朋友介紹，說這裡很好玩，後來被告
      就吩咐1 名女店員帶我們上樓進入包廂，包廂內有卡拉OK
      的設備，當時有來3 、4 名越南籍的坐檯女子，就是我們
      查獲的這些女子，我們詢問在場小姐是否有脫衣陪酒，她
      們回答需要擲骰子，若她們輸她們就脫1 件衣服，若我們
      輸我們就給100 元當小費，當時我就拿1000元給其中1名
      小姐換小費，後來該名小姐上來就說我們第1 次來純喝酒
      就好了，當時我判斷該店應該是有脫衣陪酒，第2 次我就
      叫朋友甲○○、庚○○前往探訪，因為他們2 人平常有跑
      這些小吃部，請他們幫我進入查訪是否有脫衣陪酒，有的
      話再打電話通知我，我再進去查，我有跟朋友說不要主動
      要求，看她們如何玩，後來他們打電話給我說並沒有進展
      ，說這次純粹喝酒就好，我進入沒多久後，小姐認為我是
      熟客，她們就與甲○○、庚○○喊拳，我當時在唱歌，我
      一轉頭就看見1 名越南籍女子脫衣服，我就立刻拿出相機
      拍照存證。」等語（見本院卷第60頁），己○○○○與被
      告夙無怨隙，依法查察犯罪，應無設詞虛誣之必要，所述
      自堪憑信，足見上開3 名越南女子於94年9 月13日查獲前
      即同年月7 日，即在該被告所經營之薩滿都小吃部出現，
      且實際從事換取小費、說明玩樂方式、坐檯陪酒等情事，
      而關於是否脫衣陪酒，既有換小費後，忽然改稱「第1 次
      來純喝酒就好了」之詞，不再同意脫衣陪酒，顯見尚非可
      自己全權決定，而被告當天亦在現場，並吩咐女子帶劉星
      辰至2 樓消費，是被告辯稱不認識上開越南女子云云，已
      難遽信。
（二）被告雖又辯稱上開3 名越南女子為其太太乙○○○之朋友
      ，當天至該處找其太太玩云云，而與丙○○○、范氏渥、
      阮氏玉蝶於警詢及偵查中陳稱當天係至該處找乙○○○，
      乙○○○是在越南認識的朋友等詞大致相合。然證人乙○○○到庭結證稱：「當天警察查案時我在店內廚房煮飯，
      我不知道女孩如何進入店裡面，我不認識丙○○○、范氏
      渥，之前也沒有見過被警察查獲之3 名越南女子」等語（
      見本院卷第81頁），所述顯與被告及該3 名越南女子不符
      。查乙○○○既為被告之配偶，與被告關係親密，其對被
      告若未曲意迴護，諒亦不致設詞虛誣，故其於本院審理時
      既仍為不利於被告之證述，所言自值信實。準此，上開3
      名越南女子若確係乙○○○之友人，乙○○○自不會不知
      其等如何進入該小吃部，且亦不至於證稱與其等互不認識
      ，足見上開3 名越南女子係為圖免自己另涉違反就業服務
      法等相關規定受罰而為虛偽陳述，所言殊非可信，被告所
      辯，亦無可取。
（三）「薩滿都小吃部」係被告經營負責一節，為被告自承無誤
      ，業如上述，而該小吃部內部格局，1 樓為小吃部，2 樓
      為投幣式KTV ，客人至該處消費，包廂費為2 小時500 元
      ，係由被告向客人介紹等情，亦均經被告自陳在卷（見被
      告警詢筆錄第2 頁），是被告除為「薩滿都小吃部」登記
      負責人外，確為實際在場負責經營之人。準此而論，被告
      既實際經營負責該小吃部，且該小吃部亦非規模龐大，則
      有何人到訪？何人至該處消費？營業消費型態、方式、內
      容為何？應均屬被告所可掌握明瞭之事項。本件被查獲之
      3 名越南女子，並非被告配偶乙○○○之朋友，業已認定
      如上，則其等既得輕易進入2 樓包廂內，並遞交毛巾、拿
      取碗公與骰子給本非認識之客人，且在包廂內與客人喝酒
      玩樂，丙○○○並有脫衣陪酒之情事，被告身為實際經營
      負責之人，對此當無不知之理，故其辯稱不知為何該3 名
      越南女子為何進入包廂內與客人喝酒、玩樂、脫衣云云，
      顯係臨訟卸責之詞，自不足採。
三、按刑法上所謂常業犯，指反覆以同種類行為為目的之社會活
    動之職業性犯罪而言，至於犯罪所得之多寡，是否恃此犯罪
    為唯一之謀生職業，則非所問，縱令兼有其他職業，仍無礙
    於該常業犯罪之成立，最高法院85年台上字第510 號判例可
    資參照。查被告在其經營之「薩滿都小吃部」店內，媒介並
    容留女子在店內脫衣陪酒為猥褻行為，以達招攬客人牟利之
    目的，有固定之營業地點及經營模式，工作具有反覆實施性
    ，顯見被告有以在該店獲取之利潤，充為生活之資，並以之
    為常業無訛。至本件在該小吃部雖僅查獲1 次，然刑法第
    231 條第2 項所定以意圖營利容留女子與他人為猥褻行為為
    常業罪，係以此種行業恃以維生之意，不以行為之次數為限
    ，故不論所容留之女子是否多數，亦不論所容留之女子是否
    已經多次與他人為猥褻行為，苟有常業之意思，容留女子與
    他人1 次猥褻行為即構成本罪。綜上所述，本件被告上開媒
    介、容留女子與男客為猥褻行為以營利為常業之事實，事證
    明確，其犯行堪以認定，自應依法論科。
四、核被告所為，係犯刑法第231 條第2 項之意圖使女子與他人
    為猥褻之行為，而媒介、容留以營利為常業罪。被告所為「
    媒介」、「容留」女子與他人為猥褻之犯行均係包括構成一
    罪，其媒介之低度行為應為容留之高度行為所吸收，故僅論
    以「容留」罪，不另論「媒介」罪。本院審酌被告未能踏實
    營業，正當從事，竟容留女子與他人為猥褻行為以營利，助
    長社會靡亂風氣，亦對社會安寧秩序構成潛在威脅，且其犯
    罪後飾詞否認，未見悔意，自應受相當之刑事非難；惟本件
    被告營業時間未滿2 週即遭警查獲，對社會之不良影響已及
    時獲阻，被告因此獲利應非鉅大，及考量其犯罪動機、目的
    、使用手段等一切情狀，量處如主文所示之刑。
據上論斷，應依刑事訴訟法第299 條第1 項前段，刑法第231 條
第2 項，判決如主文。
本案經檢察官丁○○到庭執行職務。
中    華    民    國    95    年    6     月    7     日
                  鳳山刑事第2 庭
                          審判長法  官  邱明弘
                                法  官  廖建瑜
                                法  官  李嘉益
以上正本證明與原本無異。
如不服本判決，應於收受送達後10日內向本院提出上訴書狀。
中    華    民    國    95    年    6     月    7     日
                                書記官  郭南宏
附錄本案判決論罪科刑法條：
中華民國刑法第231 條第1、2項
意圖使男女與他人為性交或猥褻之行為，而引誘、容留或媒介以
營利者，處5 年以下有期徒刑，得併科10萬元以下罰金。以詐術
犯之者，亦同。
以犯前項之罪為常業者，處1 年以上7 年以下有期徒刑，得併科
30萬元以下罰金。

司法院資訊處製作；財團法人民間司法改革基金會備份。
